臺灣臺中地方法院民事判決　九十二年度重訴字第七八一號
　　原　　　告　丁○○
　　　　　　　　己○○
　　　　　　　　辛○○
　　　　　　　　庚○○
　　兼右四人
　　訴訟代理人　戊○○
　　右四人訴訟　丁○○
　　代理人
　　代理人　　　甲○○
　　被　　　告　乙○○
　　　　　　　　元帥交通股份有限公司
　　法定代理人　丙○○
右當事人間損害賠償事件，本院於民國九十三年九月三十日言詞辯論終結，判決如下
：
    主    　文
被告乙○○應給付原告戊○○新台幣壹佰肆拾陸萬陸仟伍佰參拾參元、原告己○○新
台幣壹佰伍拾壹萬元、原告丁○○新台幣陸拾萬元、原告辛○○、庚○○各新台幣伍
拾萬元。
原告其餘之訴駁回。
訴訟費用由被告乙○○負擔。
本判決第一項得假執行。
原告其餘假執行聲請駁回。
    事實及理由
壹、程序方面：
一、按訴狀送達後，原告不得將原訴變更或追加他訴。但請求之基礎事實同一或不甚礙
    被告之防禦及訴訟之終結者，不在此限，民事訴訟法第二百五十五條第一項第二款
    、第七款定有明文。本件原告戊○○於被告乙○○業務過失致人於死刑事案件審
    理中提起附帶民事訴訟，請求被告連帶賠償其所受之損害。經本院刑事庭裁定移
    送民事庭後，原告己○○、丁○○、辛○○、庚○○等人始追加起訴，請求被告
    連帶賠償渠等所受損害，核原告請求被告賠償損害，無非均依被告乙○○駕駛營
    業小客車過失撞及黃山川，致黃山川受傷送醫急救，不治死亡等情，其基礎之原
    因事實顯係同一。且原告己○○、丁○○、辛○○、庚○○等人係於本院第二次
    言詞辯論期日後為之，訴訟尚未達於可為裁判之程度，而被告就追加部份亦可引
    用既有之訴訟資料以為防禦，核其情形不甚礙訴訟之終結及被告之防禦，依首開
    規定，原告己○○、丁○○、辛○○、庚○○等人所為訴之追加，應屬合法。
二、被告元帥交通股份有限公司（以下簡稱元帥交通公司）經合法通知，無正當理由
    ，未於言詞辯論期日到場，核無民事訴訟法第三百八十六條各款所列情形，爰依
    原告之聲請，由其一造辯論而為判決。
貳、實體方面：
一、原告主張被告乙○○於民國九十二年一月十五日凌晨五時許，酒醉駕駛被告元帥
    交通公司所有牌照號碼５Ｒ－一七一號營業小客車，行經台中市○○路、三賢街
    口時，疏未注意車前狀況，並超速行駛，而撞及黃山川，並於肇事後逃逸，致黃
    山川送醫急救後仍不治死亡。依民法第一百八十四條第一項前段規定，被告乙○○自應負損害賠償責任。而上開肇事車輛為被告元帥交通公司所有，故被告元帥
    交通公司亦應與被告乙○○連帶負損害賠償責任。又原告戊○○因黃山川受傷送
    醫急救支出醫藥費三千六百九十元、殯葬費四十六萬二千八百四十三元，又原告
    戊○○為黃山川之女，被告應賠償原告戊○○慰撫金一百萬元。而原告己○○受
    有扶養費之損害五十一萬元，及原告己○○為黃山川之配偶，被告應賠償其慰撫
    金一百萬元，原告丁○○與黃山川同住，被告應賠償其慰撫金六十萬元，而原告
    辛○○、庚○○為黃山川之子女，雖未與黃山川，被告亦賠償渠等慰撫金各五十
    萬元。為此，依侵權行為關係提起本訴，並聲明：（一）被告應給付原告戊○○
    一百四十六萬六千五百三十三元。（二）被告應給付原告己○○一百五十一萬元
    。（三）被告應給付原告丁○○六十萬元。（四）被告應給付原告辛○○、庚○○各五十萬元。（五）原告戊○○陳明願供擔保，聲請宣告假執行。
二、被告乙○○不爭執原告之所陳述之事實，並陳稱同意原告之請求。
三、被告元帥公司未於言詞辯論期日到場，亦未提出書狀作何聲明或陳述。
四、原告主張被告乙○○於前揭時地酒醉駕駛車牌號碼５Ｒ－一七一號營業小客車，
    疏未注意車前狀況，並超速行駛，而撞及原告己○○之夫、原告丁○○、戊○○
    、辛○○、庚○○之父黃山川，並於肇事後逃逸，致黃山川送醫急救後仍不治死
    亡等情，業據提出渠等之戶籍謄本、臺灣高等法院臺中分院九十二年度交上訴字
    第一六五七號刑事判決為證，且有本院九十二年交訴字第八二號刑事判決在卷可
    稽，被告張國瑞亦不爭執上情，自堪信為真正。
五、按因故意或過失，不法侵害他人之權利者，負損害賠償責任，民法第一百八十四
    條第一項前段定有明文。又汽車、機車或其他非依軌道行駛之動力車輛，在使用
    中加損害於他人者，駕駛人應賠償因此所生之損害，亦為同法第一百九十一條之
    二所明定。而汽車駕駛飲酒後其吐氣所含酒精成分超過每公升０．二五毫克以上
    者，不得駕車；又汽車駕駛時，駕駛人應注意車前狀況，並隨時採取必要之安全
    措施，其行車速度應依標誌之規定，無標誌者，在市區道路，時速不得超過五十
    公里，分別為道路交通安全規則第一百十四條第二款、第九十四條第三項、第一
    百零三條所明定。被告張國瑞駕駛前開車輛時，自應注意遵守之，其無不能注意
    ，竟疏於注意及此，以致肇事，顯有過失。其並因此造成被害人黃山川傷重不治
    死亡，則被告乙○○之過失行為與被害人黃山川之死亡間有相當因果關係，應無
    疑義。準此，足認被告乙○○因過失不法侵害被害人黃山川之生命人格權，依前
    開規定，自應負損害賠償責任。
六、另原告主張被告乙○○所駕駛之前開肇事車輛係被告元帥交通公司所有，故被告
    元帥交通公司應與被告乙○○連帶負損害賠償責任云云，固為被告乙○○所不爭
    執，然被告乙○○之不爭執非有利於被告元帥交通公司，其效力自不及於被告元
    帥交通公司。是原告仍應就其主張之事實，負舉證責任。原告僅提出臺中高等法
    院臺中分院九十二年度交訴字第一六五七號刑事判決為證，然稽之該判決係認定
    系爭肇事車輛為被告乙○○所有，被告並未舉其他證據證明該肇事車輛為被告元
    帥交通公司所有，自難認系爭肇事車輛為被告元帥交通公司所有。再者，法律亦
    無規定汽車所有人應與駕駛人連帶損害賠償責任，是縱肇事車輛為被告元帥交通
    公司所有，亦難據以令負連帶損害賠償責任。基上，原告之主張顯非可採。
七、原告戊○○主張伊因黃山川受傷送醫急救支出醫藥費三千六百九十元、殯葬費四
    十六萬二千八百四十三元，被告並應賠償伊慰撫金一百萬元。原告己○○主張伊
    受有扶養費之損害五十一萬元，被告並應賠償其慰撫金一百萬元，原告丁○○主
    張被告應賠償其慰撫金六十萬元，原告辛○○、庚○○主張被告應賠償渠等慰撫
    金各五十萬元，而依侵權行為法律關係，請求被告乙○○如數賠償，既經被告認
    諾其請求，自應為被告乙○○敗訴之判決。從而，原告請求被告乙○○給付原告
    戊○○一百四十六萬六千五百三十三元、原告己○○一百五十一萬元、原告丁○○六十萬元、被告應給付原告辛○○、庚○○各五十萬元部分，為有理由，應予
    准許。逾此部分之請求，則屬無據，應予駁回。
八、原告戊○○固陳明願供擔保，聲請宣告假執行，惟關於原告勝訴部分係本於被告
    乙○○之認諾，依民事訴訟法第三百八十九條第一項第一款規定，本院自應依職
    權為假執行之宣告。至於原告戊○○於其敗訴部分之假執行聲請，因其訴無理由
    被駁回而失所附麗，自應併予駁回。
九、結論：原告之訴為一部有理由，一部無理由，依民事訴訟法第三百八十五條第一
    項前段、第七十九條、第三百八十九條第一項第一款，判決如主文。
中　　　華　　　民　　　國　　九十三　　年　　　十　　　月　　十五　　日
                                        臺灣臺中地方法院民事第二庭
~B法　　　官　許文碩
正本係照原本作成
如對本判決上訴，須於判決送達後廿日內向本院提出上訴狀
中　　　華　　　民　　　國　　九十三　　年　　　十　　　月　　十五　　日
~B法院書記官
